【裁判字號】    97,易,627
【裁判日期】    970729
【裁判案由】    竊盜等
【裁判全文】
臺灣屏東地方法院刑事判決                97年度易字第16號
                                       97年度易字第627號
公  訴  人  臺灣屏東地方法院檢察署檢察官
被      告  蘇宏茹
            乙○○
                    現在臺灣高雄第二監獄執行中
            甲○○
                    另案在臺灣高雄看守所羈押中
            吳祥原名吳祖慰.
                    現在臺灣屏東監獄竹田分監執行中
上列被告等因竊盜等案件，經檢察官提起公訴（96年度偵字第74
71號）及追加起訴（97年度蒞字第315 號），本院判決如下：
    主  文
甲○○竊盜，處有期徒刑肆月，扣案之機車鑰匙壹把沒收。又結
夥三人以上攜帶兇器竊盜，處有期徒刑捌月，扣案之大型剪線剪
壹支、小型剪線剪壹支、鐵剪壹支、鐵條拾玖支均沒收。應執行
有期徒刑拾月，扣案之機車鑰匙壹把、大型剪線剪壹支、小型剪
線剪壹支、鐵剪壹支、鐵條拾玖支均沒收。
乙○○收受贓物，處有期徒刑月。又結夥三人以上攜帶兇器竊
盜，處有期徒刑捌月，扣案之大型剪線剪壹支、小型剪線剪壹支
、鐵剪壹支、鐵條拾玖支均沒收。應執行有期徒刑玖月，扣案之
大型剪線剪壹支、小型剪線剪壹支、鐵剪壹支、鐵條拾玖支均沒
收。
蘇宏茹、吳祥結夥三人以上攜帶兇器竊盜，蘇宏茹處有期徒刑
捌月，吳祥處有期徒刑拾月，扣案之大型剪線剪壹支、小型剪
線剪壹支、鐵剪壹支、鐵條拾玖支均沒收。
    事  實
一、甲○○基於意圖為自己不法所有之犯意，於民國96年11月15
    日23時許，在高雄市○○區○○街31號前，見張明證所有之
    車牌號碼YC-7307 號自小客車停放在該處，認有機可趁，遂
    以其所有之機車鑰匙發動該車之電門而竊取之（車內置有張
    明證所有之聯邦銀行國民旅遊卡1 張、皮衣2 件及西裝1 套
    ），得手後旋駕駛該車至位於高雄市○○路之某遊藝場交付
    予乙○○，而乙○○明知該車係甲○○竊盜所得之贓車，仍
    基於收受贓物之犯意，於96年11月16日凌晨1 時許，收受該
    車充作交通工具使用。
二、乙○○後於96年11月17日凌晨，駕駛上開自小客車（車內置
    有甲○○所有客觀上具有危險性，足以危害人之生命、身體
    安全，可供兇器使用之鐵剪、大型剪線剪、小型剪線剪各1
    支及鐵條19條）搭載甲○○、蘇宏茹、吳祥（原名吳祖慰
    ）外出吃宵夜，迨於同日凌晨3 時許，途經屏東縣萬巒鄉○
    ○村○○路52之2 號附近之產業道路，甲○○即提議持車內
    之工具竊取電纜線，乙○○、蘇宏茹、吳祥均無為反對之
    表示，甲○○、乙○○、蘇宏茹、吳祥乃共同意圖為自己
    不法之所有，並基於結夥三人以上攜帶兇器竊盜之犯意聯絡
    ，由乙○○將車輛停妥後以鐵條插入電線桿攀爬其上，再以
    大、小剪線剪、鐵剪為工具，剪斷臺灣電力股份有限公司（
    下稱臺電公司）所有之PVC 風雨線1 批（重約60.2公斤、長
    約231 公尺）而竊取之，甲○○、蘇宏茹在電線桿下方撿拾
    由乙○○剪下之PVC 風雨線，吳祥則在車內把風，得手後
    ，4 人即將竊得之PVC 風雨線藏放在上開自小客車之後行李
    箱。嗣經警執行勤務時發現上開自小客車係贓車，而循線於
    96年11月17日凌晨4 時40分許，在位於屏東縣內埔鄉○○村
    ○○路150 號之「華園汽車旅館」123 號房內查獲，並當場
    扣得鐵剪、大型剪線剪、小型剪線剪各1 支、鐵條19條及機
    車鑰匙1 把，始查知上情。
三、案經張明證、臺電公司訴由屏東縣警察局內埔分局報請臺灣
    屏東地方法院檢察署檢察官偵查起訴。
    理  由
一、按證人即被害人張明證、證人即臺電公司職員鍾天增於警詢
    時之證述，其性質雖均屬傳聞證據，且查無符合刑事訴訟法
    第159 條之1 至之4 之情形，惟渠等所為之上開證述，業經
    於本院於審判程序時予以提示並告以要旨，且各經檢察官、
    被告甲○○、乙○○、蘇宏茹、吳祥表示意見，當事人已
    知上述筆錄乃傳聞證據，且均未於言詞辯論終結前對該筆錄
    內容異議，且本院審酌該陳述作成之情況，未見有何不適當
    之情形，故渠等所為之上開證述，依刑事訴訟法第159 條之
    5 之規定，得為證據。又卷附之配電線路失竊現場調查報告
    表（見警卷第40頁），雖係被告以外之人於審判外所為之書
    面陳述，屬於傳聞證據，然檢察官、被告均同意作為證據，
    且本院審酌該書面陳述作成之情況，未見有何不適當之情形
    ，故依刑事訴訟法第159 條之5 第1 項之規定，得為證據。
    再共同被告對其他共同被告之案件而言，為被告以外之第三
    人，本質上屬於證人，自有上開規定之適用，最高法院著有
    94年度台上字第4298號判決意旨可資參照，查共同被告甲○
    ○、乙○○、蘇宏茹、吳祥於偵查中陳述時均未經具結，
    且渠等無依法不得令具結之情形，揆諸上揭說明，渠等於偵
    查中之上開陳述，不得作為證明其他共同被告犯罪之證據，
    併此敘明。
二、上揭事實，業據被告甲○○、乙○○、蘇宏茹於本院審理時
    坦承不諱，互核一致，且與證人張明證、鍾天增於警詢時證
    述之情相符，並有機車鑰匙1 把、大型剪線剪、小型剪線剪
    、鐵剪各1 支、鐵條19支扣案可稽，復有贓物認領保管單2
    紙、配電線路失竊現場調查報告、車籍資料作業詳細畫面表
    、車籍查詢- 基本資料詳細畫面表、屏東縣警察局車輛尋獲
    電腦輸入單各1 紙及照片數幀在卷足憑，堪認被告甲○○、
    乙○○、蘇宏茹之自白均與事實相符，事證明確，被告甲○
    ○、乙○○、蘇宏茹之犯行均堪認定。
三、訊據被告吳祥矢口否認有與同案被告甲○○、乙○○、蘇
    宏茹為本件竊盜犯行，辯稱：伊被載到屏東玩，伊在車上睡
    覺而沒有下車云云，經查，證人即同案被告蘇宏茹於本院審
    理時結證稱：96年11月17日凌晨3 點多有坐自小客車到萬巒
    產業道路竊取電纜線，當天是乙○○開車載甲○○、伊及被
    告吳祥一起去，渠等本來是開車出去要去買東西吃，因為
    沒有去過萬巒，他們要去買，伊不熟就和他們一起去，在車
    上他們有說要剪電纜線，那是甲○○提議的，但是沒有說到
    分贓事宜，渠等邊開車邊看，甲○○提出建議時沒有任何人
    反對，扣案物本來就在車上，到現場時乙○○上電線桿去剪
    電線，伊和甲○○在下面收，被告吳祥在車上，當時他已
    經想睡覺，那時伊沒有注意被告吳祥有無下車，被告吳祥
    知道渠等要下車剪電線，在甲○○提議要偷之前，被告吳
    祥就想睡覺，但是被告吳祥知道渠等要去剪電纜線，甲
    ○○提議時被告吳祥還沒睡等語（見本院卷第138 頁反面
    、第139 頁）；證人即同案被告乙○○於本院審理時結證稱
    ：96年11月17日凌晨3 點多有坐自小客車到萬巒產業道路竊
    取電纜線，當時是伊開車載被告吳祥、蘇宏茹、甲○○到
    現場，那時蘇宏茹說要去吃東西，甲○○在車上有提到要剪
    電線，沒有人反對，伊不知道被告吳祥有無睡著，伊在開
    車，伊也沒有聽到被告吳祥反對，最後下手地點是伊決定
    的，並且是伊上電線桿剪電線的，蘇宏茹、甲○○在下面，
    當時很暗，伊看不到被告吳祥有無下車，伊是第一個下車
    的，還沒有處理偷到的電纜線就被警察查獲，但是之前渠等
    沒有明講，大家都清楚之後要如何處理，甲○○提議要偷電
    線，渠等就知道那些偷到的東西是要賣錢用的等語（見本院
    卷第140 頁、第141 頁正面）；證人即同案被告甲○○於本
    院審理時結證稱：96年11月17日凌晨3 點多有坐自小客車到
    萬巒產業道路竊取電纜線，因為那天從枋寮回來，到內埔到
    半夜肚子餓，渠等開車出去閒逛，伊和乙○○看到電纜線，
    伊就臨時起意向乙○○說要去剪電纜線，車內的人應該都聽
    得到，當時沒有人反對偷電纜線，車子停下之後乙○○先下
    車，之後伊下車，再來就是蘇宏茹下車，就只有3 人下車，
    不清楚伊提議要偷時被告吳祥有無在睡覺等語（見本院卷
    第141 頁），足認甲○○係在空間狹小之自小客車內提議行
    竊PVC 風雨線，被告吳祥與乙○○、蘇宏茹均可清楚聽聞
    甲○○提議之事項，惟被告吳祥並未當場為反對之表示，
    且與甲○○、乙○○、蘇宏茹共至本件竊取PVC 風雨線現場
    ，參以被告吳祥等人竊取PVC 風雨線時係於凌晨3 時許、
    該處無任何燈光照明，被告吳祥在車上已可見遠處是否有
    燈光以判斷是否有他人靠近，若有當會馬上向甲○○、乙○
    ○、蘇宏茹示警以免遭查獲，顯見被告吳祥係以自己參與
    犯罪之意思，而為把風行為，其雖未實際下車剪取或撿拾
    PVC 風雨線，亦應與甲○○、乙○○、蘇宏茹負共犯之責，
    此外，復有證人鍾天增於警詢時之證述及贓物認領保管單、
    配電線路失竊現場調查報告各1 紙及照片數幀可憑，並有大
    型剪線剪、小型剪線剪、鐵剪各1 支、鐵條19支扣案可稽，
    事證明確，被告吳祥所辯均係卸責之詞，不足採信，被告
    吳祥與同案被告甲○○、乙○○、蘇宏茹共犯本件竊盜犯
    行亦堪認定。
四、核被告甲○○竊取車牌號碼YC-7307 號自小客車之所為，係
    犯刑法第320 條第1 項之竊盜罪；核被告乙○○收受上開自
    小客車使用之所為，係犯刑法第349 條第1 項之收受贓物罪
    。又按刑法第321 條第1 項第3 款之攜帶兇器竊盜罪，係以
    行為人攜帶兇器竊盜為其加重條件，所謂兇器，其種類並無
    限制，凡客觀上足對人之生命、身體構成威脅，具有危險性
    之兇器均屬之，本件被告甲○○、乙○○、蘇宏茹、吳祥
    竊取PVC 風雨線時所攜帶之大型剪線剪、小型剪線剪、鐵剪
    各1 支、鐵條19支，均為金屬製品，質地堅硬、銳利之物，
    足以對人之生命、身體造成威脅，均可認定為兇器。是核被
    告甲○○、乙○○、蘇宏茹、吳祥此部分之所為，均係犯
    刑法第321 條第1 項第3 款、第4 款之結夥三人以上攜帶兇
    器竊盜罪；被告甲○○、乙○○、蘇宏茹、吳祥竊取PV C
    風雨線（電線），亦該當於電業法第105 條之罪，應依刑法
    處斷，併此敘明。被告甲○○、乙○○、蘇宏茹、吳祥間
    就竊取PVC 風雨線犯行，有犯意聯絡及行為分擔，應論以共
    同正犯。被告甲○○所犯竊盜罪、結夥三人以上攜帶兇器竊
    盜罪，及被告乙○○所犯收受贓物罪、結夥三人以上攜帶兇
    器竊盜罪間，均犯意各別，行為互殊，皆可獨立評價，均應
    予分論併罰。爰審酌被告等不思正途營生，竟貪圖小利而為
    本件竊盜犯行，而被告乙○○不尊重他人財產權利，竟仍收
    受贓物使用，造成原所有權人追贓困難，復考量渠等犯罪目
    的、手段、犯罪所生危害，被告甲○○、乙○○、蘇宏茹犯
    罪後坦承犯行態度良好，被告吳祥犯後則空言狡飾態度不
    佳等一切情狀，分別量處如主文所示之刑，並就被告甲○○
    、乙○○定其應執行之刑，以資懲儆。扣案之機車鑰匙1 把
    ，係被告甲○○所有，供其竊取自小客車所用之物；扣案之
    大型剪線剪、小型剪線剪、鐵剪各1 支、鐵條19支，亦係被
    告甲○○所有，供被告甲○○、乙○○、蘇宏茹、吳祥竊
    取PVC 風雨線所用之物，業據渠等陳明在卷，應依刑法第38
    條第1 項第2 款之規定宣告沒收。
據上論斷，應依刑事訴訟法第299 條第1 項前段，電業法第105條
，刑法第28條、第320 條第1 項、第321 條第1 項第3 款、第4
款、第349 條第1 項、第38條第1 項第2 款、第51條第5 款，刑
法施行法第1 條之1 ，判決如主文。
本案經檢察官陳新君到庭執行職務。
中    華    民    國    97    年    7     月    29    日
                  刑事第五庭    法  官  林家聖
以上正本證明與原本無異。
如不服本判決應於收受本判決送達後10日內向本院提出上訴書狀
，其未敘述上訴理由者，並得於提起上訴後10日內向本院補提理
由書狀（均須按他造當事人之人數附繕本）「切勿逕送上級法院
」
中    華    民    國    97    年    7     月    29    日
                                書記官  陳蓉柔
附錄本案論罪科刑法條全文：
刑法第320 條第1 項
意圖為自己或第三人不法之所有，而竊取他人之動產者，為竊盜
罪，處5 年以下有期徒刑、拘役或5 百元以下罰金。
刑法第321條第1 項第3 款、第4 款
犯竊盜罪而有左列情形之一者，處六月以上、五年以下有期徒刑
：
三、攜帶兇器而犯之者。
四、結夥三人以上而犯之者。
刑法第349條第1項
收受贓物者，處3 年以下有期徒刑、拘役或5 百元以下罰金。


司法院資訊處製作；財團法人民間司法改革基金會備份。
